# 分公司不纳入合并范围的情况有哪些？

提问人：无言的 纯 牛奶 时间：2022-07-27 11:00:13
陈版您好！想请教一下，分公司不纳入合并范围的情形有哪些呢？
我理解分公司即便独立核算，母公司仍然为对外的主要责任人，资产负债都属于同一个法律主体，不应该存在不纳入合并范围的情形。
但是最近遇到一个上市客户，客户说其 6 个分公司是属于挂靠资质的类型，不是咱们理解的普通分公司，不控制，所以不纳入合并范围。
请问这么定义是否符合准则规定？如是，具体依据是哪条呢？
麻烦陈版解惑一下，谢谢！

回答人：chenyiwei
不应这样理解。尽管是挂靠关系，但分公司并无法律上承认的独立财产权，其负债可能需用本公司的其他资产偿还，而本公司的其他负债偿还也可能执行该分公司的资产，因此该分公司不是合并报表准则第二十条所规定的“单独主体”，不应单独考虑其控制权问题。尽管挂靠方对其经营可能有较大自主权，但这些分公司的资产、负债、收入、成本、费用仍需100%纳入本公司财务报表。